【裁判字號】    99,易,261
【裁判日期】    990729
【裁判案由】    毒品危害防制條例
【裁判全文】
臺灣基隆地方法院宣示判決筆錄           99年度易字第261號
公  訴  人  臺灣基隆地方法院檢察署檢察官
被      告  丁○○
上列被告因毒品危害防制條例案件，於中華民國99年 7月29日上
午11時35分許，在本院第三法庭宣示判決，出席人員如下：
    法      官  陳伯厚
    檢  察  官  乙○○
    書  記  官  王惠萍
    通      譯  黃宗馥
法官起立朗讀判決主文、犯罪事實要旨、處罰條文、附記事項，
及告以上訴限制、期間並提出上訴狀之法院，且諭知記載其內容
：
一、主  文：
    丁○○施用第二級毒品，累犯，處有期徒刑伍月，如易科罰
    金以新台幣壹仟元折算壹日。
二、犯罪事實要旨：
    如起訴書所載，並補充記載：被告施用毒品時間是在前兩天
    ，就是在三月二十二日晚上施用的，是在被告台北朋友板橋
    大華街的家中施用的，施用方法是以燈砲燒烤之方式施用的
    。而剩下的毒品不是被告的，是被告的朋友所有的。
三、處罰條文：
    毒品危害防制條例第10條第2 項、刑法第11條、第47條第1
    項、第41條第1 項。
四、附記事項：無。
五、協商判決除有刑事訴訟法第454條之4第1項第1款於本訊問程
    序終結前，被告撤銷協商合意或檢察官撤回協商聲請者；第
    2款被告協商之意思非出於自由意志者；第4款被告所犯之罪
    非第455條之2第1項所定得以協商判決者；第6款被告有其他
    較重之裁判上一罪之犯罪事實者；第七款法院認應諭知免刑
    或免訴、不受理者情形之一，及違反同條第2項「法院應於
    協商合意範圍內為判決；法院為協商判決所科之刑，以宣告
    緩刑或2年以下有期徒刑、拘役或罰金為限」之規定者外，
    不得上訴。
六、如不服本件判決，得自收受判決送達之日起10日內，向本院
    提出上訴書狀，上訴於第二審法院。
中    華    民    國    99    年    7     月    29    日
                  基隆地方法院刑事第三庭
                      書  記  官  王惠萍
                      法      官  陳伯厚
以上正本證明與原本無異。
本判決除有刑事訴訟法第455條之4第1項第1款、第2款、第4款、
第6款、第7款所定情形之一，或違反同條第2項規定者外，不得
上訴。
如有前揭除外情形，對於本件判決如有不服，應於收受本判決後
10日內向本院提出上訴書狀，其未敘述上訴理由者，並得於提起
上訴後10日內向本院補提理由書狀（均須按他造當事人之人數附
繕本）「切勿逕送上級法院」。
中    華    民    國    99    年    7     月    30    日
                            書 記 官  王惠萍
附件：
臺灣基隆地方法院檢察署檢察官起訴書
                                     99年度毒偵字第689號
    被      告  丁○○  男  31歲（民國○○年○○月○日生）
                        住基隆市○○區○○路85號3樓
                        國民身分證統一編號：Ｚ000000000號
上列被告因違反毒品危害防制條例案件，已經偵查終結，認應提
起公訴，茲將犯罪事實及證據並所犯法條分敘如下：
        犯罪事實
一、丁○○前因施用毒品案件，經依臺灣基隆地方法院裁定令入
    勒戒處所觀察、勒戒，因認無繼續施用毒品之傾向，於民國
    94年1月18日釋放出所，並由本署檢察官以93年度毒偵字第
    1310號、第2063號為不起訴處分確定。復因施用第一級、第
    二級毒品案件，經同法院以94年度訴字第480號判決判處有
    期徒刑7月、4月，應執行有期徒刑10月確定；再因施用第二
    級毒品案件，經同法院以94年度易字第459號判決判處有期
    徒刑7月確定，上開2案，經接續執行後，於95年12月13日假
    釋付保護管束，至96年2月17日止假釋期滿未經撤銷，其未
    執行之刑，以已執行論。詎丁○○猶不知戒除毒癮，復於99
    年3月24日凌晨1時50分為警採尿往前回溯96小時內某時許，
    在不詳地點，以不詳方式，施用第二級毒品甲基安非他命1
    次。嗣於99年3月24日凌晨1時許，在基隆市○○街基隆商工
    前，因騎乘機車未戴安全帽為警攔檢時，在後座(另案偵辦
    中)丙○○身上查獲第二級毒品安非他命4包（毛重3.4公克
    ），經採集尿液送驗，結果呈安非他命及甲基安非他命陽性
    反應，始悉上情。
二、案經基隆市警察局第三分局報告偵辦。
        證據並所犯法條
一、證據清單及待證事實：
┌──┬───────────┬────────────┐
│編號│    證  據  名  稱    │     待  證  事  實     │
├──┼───────────┼────────────┤
│ 一 │臺灣尖端先進生技醫藥股│證明被告於99年3月24日凌 │
│    │份有限公司於99年4月8日│晨1時許為警所採集之尿液 │
│    │所出具之濫用藥物檢驗報│，經送驗結果呈甲基安非他│
│    │告（尿液檢體編號：9903│命、安非他命陽性反應之事│
│    │24-1號）、基隆市警察局│實。                    │
│    │第三分局偵辦毒品案件尿│                        │
│    │液檢體對照表（尿液檢體│                        │
│    │編號：000000-0號）各乙│                        │
│    │紙。                  │                        │
├──┼───────────┼────────────┤
│ 二 │基隆市警察局第三分局扣│證明被告與丙○○為警查獲│
│    │押筆錄、扣押物品目錄表│時，所持有之毒品，經鑑定│
│    │及扣案物品照片3張。   │結果含有安非他命及甲基安│
│    │                      │非他命之事實。          │
├──┼───────────┼────────────┤
│ 三 │刑案資料查註紀錄表。  │證明被告本件係於觀察、勒│
│    │                      │戒及強制戒治完畢釋放後五│
│    │                      │年內再犯；及本件構成累犯│
│    │                      │之事實。                │
└──┴───────────┴────────────┘
二、核被告所為，係犯毒品危害防制條例第10條第2項之施用第
    二級毒品罪嫌。被告前受有期徒刑執行完畢後，5年內故意
    再犯本件有期徒刑以上之本罪，請依刑法第47條第1項累犯
    規定加重其刑。
三、依毒品危害防制條例第23條第2項、刑事訴訟法第251條第1
    項提起公訴。
    此致
臺灣基隆地方法院
中    華    民    國    99    年    5     月    14    日
                              檢 察 官  甲  ○  ○
本件正本證明與原本無異
中    華    民    國    99    年    6    月    1    日
                              書 記 官  魯  婷  芳
附錄本案所涉法條
毒品危害防制條例第10條
施用第一級毒品者，處 6 月以上 5 年以下有期徒刑。
施用第二級毒品者，處 3 年以下有期徒刑。

司法院資訊處製作；財團法人民間司法改革基金會備份。
